臺灣高等法院刑事裁定
110年度聲字第3891號
聲  請  人
即  被  告  張亞倫


上列聲請人因詐欺等案件（本院110年度上訴字第407號），聲請
發還扣押物，本院裁定如下：
    主  文
本院一一○年度上訴字第四○七號案件扣押之張亞倫所有行動電話
貳支（廠牌型號各為iPhone Xs Max及iPhone7)，准予發還予張
亞倫。
    理  由
一、聲請意旨略以：聲請人即被告張亞倫因本院110年度上訴字
    第407號詐欺等案件，於偵查中遭扣押其先前使用之行動電
    話2支（廠牌iPhone Xs Max及iPhone7)，經本院判決後，檢
    察官及聲請人均未上訴，聲請人被訴部分現已確定，上開行
    動電話並未宣告沒收，應無續予扣押之必要，爰依刑事訴訟
    法第142條規定聲請發還上開扣押物予聲請人等語。
二、按可為證據或得沒收之物，得扣押之；扣押物若無留存之必
    要者，不待案件終結，應以法院之裁定或檢察官命令發還之
    ，其係贓物而無第三人主張權利者，應發還被害人；扣押物
    未經諭知沒收者，應即發還，但上訴期間內或上訴中遇有必
    要情形，得繼續扣押之，刑事訴訟法第133條第1項、第142
    條、第317條定有明文。所謂扣押物無留存必要，指非得沒
    收且無留作證據必要之物，始得依前開規定發還。至已扣押
    之物是否有繼續扣押之必要或應予發還，事實審法院得本於
    職權依審判之需要及訴訟之程度，妥適裁量（最高法院106
    年度台抗字第427號、第881號裁定意旨參照）。　　
三、經查：
　㈠被告因詐欺等案件，遭警分別於民國109年6月2日、同月10日
    查扣行動電話2支（廠牌型號各為iPhone Xs Max、iPhone7
    ，即本院贓證物品保管單編號11、12)，經臺灣士林地方檢
    察署檢察官偵辦後以109年度偵字第9001、9002、9579、100
    72、10074、11898號提起公訴，之後經臺灣士林地方法院以
    109年度訴字第300號判決，認其犯三人以上共同詐欺取財罪
    ，判處有期徒刑1年10月，再經本院以110年度上訴字第407
    號判決上訴駁回，並諭知緩刑4年及應給付蕭侑霖新臺幣10
    萬元（給付方式：自110年9月20日起至清償完畢止，按月於
    每月20日前給付新臺幣2萬5千元，如有一期未付，視為全部
    到期）在案，合先敘明。
　㈡被告遭扣案之上開行動電話2支，檢察官起訴時未將之列為本
    案證據，而原審及本院判決時，亦均未將之諭知沒收，有上
    開起訴書、判決書在卷可按。審核上開扣押物並非證明本案
    犯罪事實之證據，亦非違禁物、預備或供犯本案所用或因本
    案犯罪所得之物，揆諸上開說明，應無留存之必要，是被告
    聲請予以發還，為有理由，應予准許。
據上論斷，依刑事訴訟法第220條、第142條第1項前段，裁定如
主文。
中　　華　　民　　國　　110 　年　　10　　月　　18　　日
                     刑事第二庭 審判長法　官 遲中慧
                                      法　官 邱筱涵
                                      法　官 李世華
以上正本證明與原本無異。
如不服本裁定，應於收受送達後五日內向本院提出抗告狀。
                                      書記官 莊佳鈴
中　　華　　民　　國　　110 　年　　10　　月　　18　　日